臺灣彰化地方法院北斗簡易庭民事判決
111年度斗簡字第215號
原      告  洪文娟  


被      告  許東璧  


            張秉橙  

上列當事人間因妨害自由案件(111年度簡字第700號)，原告提起
刑事附帶民事訴訟請求損害賠償，經本院刑事庭以111年度簡附
民字第73號裁定移送前來，本院於民國111年8月9日言詞辯論終
結，判決如下：
    主  文
被告應連帶給付原告新臺幣伍萬元及自民國一一一年五月七日起
至清償日止，按年息百分之五計算之利息。
原告其餘之訴駁回。
本判決第一項得假執行。但被告如以新臺幣伍萬元為原告預供擔
保，得免為假執行。
    事實及理由
一、原告主張：被告許東璧於民國110年9月12日凌晨某時許，邀
    約被告張秉橙前往原告洪文娟住處丟雞蛋、灑冥紙，2人遂
    共同基於恐嚇之犯意聯絡，由被告許東璧備妥冥紙並駕駛車
    號000-0000號自用小客車搭載被告張秉橙先在彰化縣田尾鄉
    某統一超商購買雞蛋後，於同日凌晨4時25分許，抵達原告
    之彰化縣○○市○○路000號住處旁下車，2人隨即朝原告住處1
    樓灑冥紙並丟擲雞蛋後離去。嗣於當日9時許，原告發現住
    處遭丟雞蛋、灑冥紙而心生畏懼，致生危害於安全，被告應
    連帶賠償原告新臺幣(下同)40萬元精神慰撫金，爰依侵權行
    為之法律關係，提起本件附帶民事訴訟，並聲明：被告應連
    帶給付原告40萬元，及自起訴狀繕本送達被告翌日起至清償
    日止，按年息5%計算之利息等語。
二、被告則以：對於刑事案件所認定之犯罪事實沒有意見，請法
    院審酌合理精神慰撫金等語，並聲明：原告之訴駁回。
三、本院之判斷：
  ㈠原告所主張之前開事實，經本院以111年度簡字第700號刑事
    簡易判決，認被告許東璧、張秉橙共同犯恐嚇危害安全罪，
    各處拘役40日、30日，如易科罰金，均以1,000元折算1日，
    此有上開刑事案件判決書可證，且為被告不爭執該案犯罪事
    實，自堪信為真實。
  ㈡按因故意或過失，不法侵害他人之權利者，負損害賠償責任
    ；數人共同不法侵害他人之權利者，連帶負損害賠償責任。
    不能知其中孰為加害人者亦同。造意人及幫助人，視為共同
    行為人；不法侵害他人之身體、健康、名譽、自由、信用、
    隱私、貞操，或不法侵害其他人格法益而情節重大者，被害
    人雖非財產上之損害，亦得請求賠償相當之金額，民法第18
    4條第1項前段、第185條第1項、第195條第1項前段分別定有
    明文。又本件被告於前揭時、地以上開方式，致使原告心生
    畏懼，原告之精神自由已受干預，因而侵害原告之自由權，
    原告遭此侵權行為致生精神上痛苦，而受有非財產上之損害
    ，實為一般人之正常感受，是原告依前揭規定，請求被告給
    付非財產上損害賠償，自屬有據。
　㈢次按精神慰撫金之多寡，應斟酌雙方之身分、地位、資力與
    加害之程度及其他各種情形核定相當之數額。而所謂相當金
    額，應以實際加害之情形、被害人所受精神上痛苦之程度、
    賠償權利人之身分地位、經濟能力，並斟酌賠償義務人之經
    濟狀況、可歸責之程度等定之。本件原告，高職畢業，未婚
    無子，從事餐飲賣小吃，而被告許東璧，高工肄業、未婚無
    子，從事貨櫃搬運。被告張秉橙，高中畢業，已婚育有二子
    ，從事零工，業據兩造自承在卷，本院審酌被告許東璧不思
    循理性途徑解決糾紛，竟以其與他人間有行車糾紛，而邀集
    被告張秉橙，率爾以灑冥紙、丟擲雞蛋之方式恫嚇不相關之
    原告，致原告心生畏懼，暨前述兩造之身分地位、教育程度
    、經濟能力、被告加害行為及原告痛苦之程度等情狀，請求
    被告連帶賠償其精神上之損害於5萬元之範圍內，尚屬適當
    ，原告逾此數額之請求，非有理由。
四、綜上所述，原告依侵權行為之法律關係請求被告連帶給付其
    損害5萬元及自111年5月7日起至清償日止，按年息5%計算之
    利息，為有理由，應予准許，逾此範圍之請求，則無理由，
    應予駁回。
五、本件事證已臻明確，原告與被告其餘攻擊防禦方法及所提證
    據，於判決結果不生影響，爰不一一論列。
六、本件原告勝訴部分係依民事訴訟法第427條第2項第12款簡易
    程序所為被告敗訴之判決，依同法第389條第1項第3款規定
    ，應依職權宣告假執行。並依同法第392條第2項規定，依職
    權宣告被告如預供相當之擔保，得免為假執行。
七、本件訴訟係原告提起刑事附帶民事訴訟，由本院刑事庭依刑
    事訴訟法第504條第1項規定移送前來，依同條第2項規定免
    繳納裁判費，且本院審理期間，亦未增加其他必要之訴訟費
    用，並無訴訟費用負擔問題，故無庸為訴訟費用負擔之諭知
    ，附此敘明。
中　　華　　民　　國　　111 　年　　8 　　月　　23　　日
                  臺灣彰化地方法院北斗簡易庭
                          法  官  楊鑫忠
以上正本係照原本作成。
如對本判決不服提起上訴，應於送達後20日內，向本院提出上訴
狀並表明上訴理由(須按對造人數附繕本) 。
中　　華　　民　　國　　111 　年　　8 　　月　　23　　日
                          書記官  張清秀